臺灣高雄地方法院刑事判決　　　　　　　99年度智訴字第21號
公　訴　人　臺灣高雄地方法院檢察署檢察官
被　　　告　杜信億
　　　　　　林傳祿
選任辯護人　康進益律師
　　　　　　黃進祥律師
　　　　　　江順雄律師
上列被告因違反著作權法案件，經檢察官提起公訴（98年度偵字
第31393號），本院判決如下：
    主  文
杜信億、林傳祿均無罪。
    理  由
一、公訴意旨略以：被告杜信億、林傳祿2 人均以出售或出租電
    腦伴唱機為業；被告杜信億於民國97年4 月30日與被告林傳
    祿簽約，由被告杜信億提供電腦伴唱機台，另由被告林傳祿
    負責電腦伴唱機台之出租及維修之業務，並代表與店家接洽
    簽約等模式，共同合作經營出租電腦伴唱機為業，渠等均明
    知如附表一所示之歌曲，分別係「豪記影視唱片有限公司」
    （下稱豪記公司）、或該公司之負責人吳東龍享有詞或曲之
    著作財產權之音樂著作及視聽著作，未經豪記公司及吳東龍
    之同意或授權，不得任意重製或出租。詎被告杜信億、林傳
    祿竟基於意圖出租而擅自以重製及出租之方式侵害他人著作
    財產權之犯意聯絡，由渠2 人於不詳時間，將以不詳之方式
    取得如附表一所示之歌曲，利用不知情之人灌錄重製至附表
    一所示之扣案金嗓電腦伴唱機內，再分別於附表一所示之時
    間，將上開灌錄有附表一所示之歌曲之電腦伴唱機出租予附
    表一所示不知情之店家李時安（李時安部分，業經臺灣高雄
    地方法院檢察署檢察官以98年度偵字第31393 號為不起訴處
    分確定），擺放於渠經營之「風KTV 」店內，供不特定客人
    點選演唱；嗣因告訴人豪記公司之人員自行前往上開店家消
    費蒐證並拍照存證後並前往警局製作檢舉筆錄，而於附表二
    所示之時間、地點會同警方持搜索票執行搜索而查獲，並當
    場扣得如附表二所示之物品。因認被告杜信億、林傳祿共同
    涉犯著作權法第91條第2 項之意圖出租而擅自以重製之方法
    侵害他人之著作財產權罪云云。
二、按犯罪事實應依證據認定之，無證據不得認定犯罪事實；又
    不能證明被告犯罪者，應諭知無罪之判決，刑事訴訟法第15
    4 條第2 項、第301 條第1 項分別定有明文。次按認定不利
    於被告之事實須依積極證據，苟積極證據不足為不利於被告
    事實之認定，即應為有利被告之認定，更不必有何有利之證
    據；又犯罪事實之認定，應憑證據，如無相當之證據，或證
    據不足以證明，自不得以推測或擬制之方法，以為裁判之基
    礎（最高法院30年上字第816 號判例、40年臺上字第86號判
    例可資參照）。又檢察官就被告犯罪事實，應負舉證責任，
    並指出證明之方法，亦為同法第161 條第1 項所明定。因此
    ，檢察官對於起訴之犯罪事實，應負提出證據及說服之實質
    舉證責任，倘其所提出之證據，不足為被告有罪之積極證明
    ，或其指出證明之方法，無從說服法院以形成被告有罪之心
    證，基於無罪推定之原則，自應為被告無罪判決之諭知，亦
    有最高法院92年臺上字第128 號判例足參。所謂認定犯罪事
    實之證據，係指足以認定被告確有犯罪行為之積極證據而言
    ，如未發現相當證據，或證據不足以證明，自不能以推測或
    擬制之方法，以為裁判基礎。且刑事訴訟上證明之資料，無
    論其為直接證據或間接證據，均須達於通常一般人均不致於
    有所懷疑，而得確信其為真實之程度，始得據為有罪之認定
    ，若其關於被告是否犯罪之證明未能達此程度，而有合理性
    懷疑之存在，致使無從形成有罪之確信，根據「罪證有疑，
    利於被告」之證據法則，即不得遽為不利被告之認定，其以
    情況證據（即間接證據）斷罪時，尤須基於該證據在直接關
    係上所可證明之他項情況事實，本乎推理作用足以確證被告
    有罪，方為合法，不得徒憑主觀上之推想，將一般經驗上有
    利被告之其他合理情況逕予排除，此觀諸最高法院76年臺上
    字第4986號、32年度上字67號判例亦甚明顯。
三、證據能力部分：
（一）按被告以外之人於偵查中向檢察官所為之陳述，除顯有不
      可信之情況者外，得為證據，刑事訴訟法第159 條之1 第
      2 項定有明文。因此，證人即「風KTV 」負責人李時安、
      證人即告訴代理人陳光樸、證人即弘音多媒體股份有限公
      司（下稱弘音公司）之業務經理李志鋒、證人即亞欣影音
      視聽有限公司（下稱亞欣公司）負責人陳衡毅於偵查中之
      證詞，對被告而言，雖屬被告以外之人於偵查中向檢察官
      所為之陳述，惟上開證人陳述證詞時，均於證述前具結（
      見偵卷第34頁、第37頁、第153 頁、第106 頁），亦無證
      據顯示檢察官在偵查時有不法取供之情形，且據證人做成
      證據之外部情狀，亦無證據顯示上開證述有顯不可信之情
      況，揆諸上揭說明，上開證人於偵查中之證述，均具有證
      據能力。
（二）按被告以外之人於審判外之陳述，雖不符刑事訴訟法第15
      9 條之1 至第159 條之4 之規定，而經當事人於審判程序
      同意作為證據，法院審酌該言詞陳述或書面陳述作成時之
      情況，認為適當者，亦得為證據，當事人或辯護人於法院
      調查證據時，知有第159 條第1 項不得為證據之情形，而
      未於言詞辯論終結前聲明異議者，視為有前項之同意，刑
      事訴訟法第159 條之5 定有明文。查本件如後所述被告以
      外之人於審判外之言詞及書面陳述，上揭證據外，雖有不
      符刑事訴訟法第159 條之1 至第159 條之4 之規定，惟被
      告杜信億、林傳祿及被告林傳祿之辯護人均未於言詞辯論
      終結前聲明異議者，經本院審酌該等證據作成時之情況，
      亦認為適當，是依照上揭法條意旨說明，均認有證據能力
      。
四、公訴意旨認被告杜信億、林傳祿涉犯上開罪嫌，無非係以被
    告杜信億、林傳祿之供述、證人即「風KTV 」之負責人李時
    安、證人即告訴代理人王建弘於警詢、檢察事務官詢問時、
    證人即告訴代理人陳光璞於檢察事務官詢問、偵訊時、證人
    即弘音公司業務經理李志鋒、證人即亞欣公司之負責人陳衡
    毅於偵訊時之證述、著作權財產權讓與證明書、授權證明書
    各1 份、臺灣音樂著作權人聯合總會公開演出授權證書2 份
    、臺灣音樂著作權協會授權公開演出、公開播送證書、97年
    10月20日租賃合約書、97年12月10日退租確認書各1 份、蒐
    證照片55張、高雄市政府警察局前鎮分局搜索扣押筆錄、扣
    押物品目錄表暨清單及扣案如附表二所示之物品等資為論據
    。訊據被告杜信億、林傳祿固均坦承被告杜信億將如附表二
    所示灌有如附表一所示歌曲之金嗓電腦伴唱機2 台及點歌本
    2 本、遙控器2 支交由被告林傳祿出租於「風KTV 」之負責
    人李時安，且對於上揭扣案之電腦伴唱機2 台係與弘音公司
    簽立「B 約商品與C 約商品」之電腦伴唱機ＭＩＤＩ歌曲（
    下稱ＭＩＤＩ歌曲）授權，而如附表一所示之歌曲係屬「A
    約商品」，被告林傳祿猶將該等歌曲灌入上揭電腦伴唱機內
    ，供「風KTV 」之消費者使用之事實，然堅詞否認有何意圖
    出租而擅自以重製之方法侵害他人著作財產權法之犯行，均
    辯稱：當時向弘音公司簽約承租授權「B 約商品與C 約商品
    」後，因為「B 約商品與C 約商品」並無「A 約商品」之新
    歌，在市場上較無法對外銷售，經被告林傳祿向弘音公司業
    務經理李志鋒反應，曾經李志鋒同意可以使用「A 約商品」
    ，故其等並未侵害告訴人著作權等語。經查：
（一）關於如附表一所示之歌曲分別係豪記公司或該公司之負責
      人吳東龍享有詞或曲之著作財產權之音樂著作及視聽著作
      ，被告杜信億、林傳祿就上揭電腦伴唱機2 台係與弘音公
      司簽立「B 約商品與C 約商品」之ＭＩＤＩ歌曲授權契約
      ；又被告杜信億於97年4 月30日與被告林傳祿簽約，由被
      告杜信億提供電腦伴唱機台，另由被告林傳祿負責電腦伴
      唱機台之出租及維修並與店家接洽簽約之業務，而由被告
      林傳祿於如附表一所示之時間，出面將灌錄有屬「A 約商
      品」之如附表一所示歌曲之電腦伴唱機2 台及點歌本2 本
      、遙控器2 支出租予不知情「風KTV 」之負責人李時安，
      供「風KTV 」之消費者點選演唱等情，為被告杜信億、林
      傳祿所不否認，核與證人即「風KTV 」之負責人李時安、
      證人即告訴代理人王建弘於警詢、檢察事務官詢問時、證
      人即告訴代理人陳光璞於檢察事務官詢問、偵訊時、證人
      即弘音公司業務經理李志鋒於偵訊、本院審理時之證述相
      合（見本院卷第304 頁；偵卷第7 頁至第9 頁、第22頁、
      第23頁、第28頁、第29頁、第32頁、第33頁、第150 頁至
      第152 頁；警卷第13頁至第29頁），並有著作權財產權讓
      與證明書、授權證明書各1 份、臺灣音樂著作權人聯合總
      會公開演出授權證書2 份、臺灣音樂著作權協會授權公開
      演出、公開播送證書、「B 約商品與C 約商品」確認書、
      97年4 月30日委託契約書、97年10月20日租賃合約書、97
      年12月10日退租確認書各1 份、蒐證照片55張、高雄市政
      府警察局前鎮分局搜索扣押筆錄、扣押物品目錄表暨清單
      等在卷可稽（見偵卷第42頁至第49頁、第54頁至第546 頁
      、第58頁、第59頁、第109 頁至第117 頁；警卷第30頁第
      57頁、第59頁至第62頁、第64頁、第67頁至第69頁、第72
      頁、第80頁至第92頁），另有如附表二所示之物品扣案可
      佐，是此部分之事實，雖堪以認定。
（二）又查證人即瑞影企業股份有限公司（下稱瑞影公司）副總
      經理楊錫銘於本院審理時證謂：「……（就ＭＩＤＩ區塊
      ，瑞影公司如何跟著作財產權人做智慧財產權的受讓？）
      對上手分為兩類，一個是唱片公司整體、長期合約，另一
      個是單片發行的。（大部分跟哪家唱片公司？）……，台
      語部分最主要是豪記公司、上豪、華特等等。……（豪記
      公司跟瑞影公司、弘音公司、優世大公司的關係如何？）
      ＭＩＤＩ是瑞影公司先發行的，瑞影公司的ＭＩＤＩ台語
      歌市場是比較重要，所以以豪記公司的唱片歌曲為主，再
      加上其他唱片公司，如果瑞影拿到專屬期間一年到後，權
      利回到豪記公司。弘音公司發了Ｂ約，是由瑞影公司又取
      得其他一些唱片公司權益之後交給弘音公司去發合約，每
      個約有不同的歌曲跟對價，商品有商品的曲數對價，瑞影
      公司、弘音公司專屬期間結束後，權利回到豪記公司，優
      世大公司又跟豪記公司拿到權利發行Ｃ約。（ＡＢＣ約的
      歌曲有何區別？）那是不相同的，Ａ約、Ｃ約的歌曲有部
      分重疊，Ａ約是新歌的發行，瑞影公司專屬期間到期之後
      ，歌曲權利會回到豪記公司，豪記公司把歌曲轉給優世大
      公司，一般Ｃ約歌曲大部分是Ａ約已經發行過一年後的二
      輪歌曲。Ｂ約是瑞影公司新接到的唱片公司，歌曲跟豪記
      公司發行是不同的，是以乾坤、上豪為主。弘音公司主要
      處理Ｂ約歌曲，瑞影公司沒有處理Ｂ約歌曲，瑞影公司把
      Ｂ約歌曲交給弘音公司去經銷。……（若簽Ｂ約或ＢＣ約
      歌曲會要跟哪些公司聯絡接洽授權？）Ｂ要跟弘音公司接
      洽，如果要簽立Ｂ及Ｃ約，弘音公司有代辦，但確認書還
      是要蓋優世大公司的章。如果簽立Ｂ+ Ｃ約上面會有優世
      大公司、弘音公司的章。……」等語（見本院卷第316 頁
      、第319 頁、第320 頁），可知豪記公司將其擁有著作權
      之歌曲授權予瑞影公司或優世大科技有限公司（下稱優世
      大公司）製作電腦伴唱機ＭＩＤＩ後，由瑞影公司獲授權
      發行之ＭＩＤＩ歌曲部分係為「A 約商品」，由瑞影公司
      獲授權再委由弘音公司發行之ＭＩＤＩ部分係為「B 約商
      品」，由優世大公司獲授權發行之ＭＩＤＩ部分則係為「
      C 約商品」之事實。又查上揭被告所出租之扣案電腦伴唱
      機2 台簽約獲授權「B 約商品與C 約商品」之ＭＩＤＩ歌
      曲授權，然被告於該電腦伴唱機卻確有灌入如附表一所示
      屬「A 約商品」之ＭＩＤＩ歌曲等情，業如前述，是被告
      杜信億、林傳祿於客觀上，雖亦顯然已有侵害如附表一所
      示歌曲著作權之情事。
（三）然查，證人即弘音公司之區域承包商佳禾網路多媒體股份
      有限公司（下稱佳禾公司）前經理許智球於本院審理時證
      述：「……你是否曾經擔任弘音MIDI的商品銷售？）是。
      ……（你出售弘音商品主要內容為何？）在弘音認定是Ａ
      + Ｂ約，有區域限制。……（他向你購買Ａ+ Ｂ約商品，
      你是否同意他能夠使用Ａ+ Ｂ約之外的商品？）在我們業
      界Ａ+ Ｂ的商品幾乎涵蓋了所有歌曲，是最新的、而且是
      最齊全的，但Ａ+ Ｂ約成本比較貴，所以弘音就把Ａ+ Ｂ
      的一些歌曲抽出來為Ｂ+ Ｃ約或Ｂ或Ｃ，這個成本就比較
      便宜，單別去出租Ｂ+ Ｃ或Ｂ或Ｃ，市場上大家都公認默
      許已經承租Ａ+ Ｂ約的歌曲，就可以使用Ｂ+ Ｃ約或Ｂ或
      Ｃ的歌曲，因為Ａ+ Ｂ商品已經幾乎涵蓋所有Ｂ+ Ｃ約裡
      面的東西了，他們做這樣產品的區別就是成本考量，讓購
      買者可以用比較低的成本來買。……（Ａ+ Ｂ約每月租金
      多少？）97、98年間每台每月2400元左右。（Ｂ+ Ｃ約月
      租如何？）我不清楚，因為我沒有Ｂ+ Ｃ約。（你知道兩
      者價差如何？）差幾百元。（公司出租機台給放台主，是
      否會同意放台主簽Ｂ+ Ｃ約的商品而可以使用Ａ+ Ｂ約的
      商品？）在弘音市場操控過程當中，他會透過業務員去賣
      Ｂ+ Ｃ約，但在隔年這些Ｂ+ Ｃ約全部都轉成Ａ+ Ｂ約，
      承租者在隔年都可以使用Ａ+ Ｂ約的歌曲，例如今年以10
      0 萬來買Ｂ+ Ｃ約的歌曲承租50台，可能承租者沒有用完
      ，只用了25台，還剩下25台的金額50萬，弘音就會把這50
      萬的金額留到明年，並主動把Ｂ+ Ｃ約轉到Ａ+ Ｂ約，在
      明年承租者就只要付100 萬，就可以使用Ａ+ Ｂ約，但Ａ
      + Ｂ約實際上還包括去年的50萬還沒有用完，再加上隔年
      的承租者必須付的100 萬，所以在帳面上承租者是可以使
      用Ａ+ Ｂ約150 萬，但實際上只付了100 萬，另外50萬的
      價差是今年沒用完，留到隔年的。隔年的約就會直接寫成
      是Ａ+ Ｂ約。今年買Ｂ+ Ｃ約，市場上弘音有默許當年就
      可以用Ａ+ Ｂ約商品。Ａ+ Ｂ約承租經銷商有他的市場，
      Ｂ+ Ｃ約承租經銷商也有他的市場，弘音隔年都要求轉為
      Ａ+ Ｂ約，Ｂ+ Ｃ約的市場就愈來愈小，承租人都不願意
      再承租Ｂ+ Ｃ約，原因是簽Ｂ+ Ｃ約市場一定虧錢，弘音
      有默許只要簽Ｂ+ Ｃ約，就可以使用Ａ+ Ｂ約，因為隔年
      就會轉為Ａ+ Ｂ約，弘音也不希望錢留到隔年再使用。…
      …弘音派在外面的經理、協理都跟人家這樣說，業務是他
      們負責招攬、錢是他們收的，他們自己都這樣說，……」
      等語（本院卷第187 頁、第188 頁、第190 頁、第191 頁
      ），而考量證人許智球前為弘音公司區域承包商佳禾公司
      經理，在業界已有18年之經驗乙節，已經上揭證人許智球
      於本院審理時證陳明確在卷（見本院卷第188 頁、第191
      頁），是其就電腦伴唱機ＭＩＤＩ歌曲授權業務及市場生
      態等事宜應知之甚詳，則其上揭所述應為採信；且該證詞
      核與證人即豪記公司之告訴代理人王建弘於檢察事務詢問
      時證陳：有時公司私底下是答應機子出租業者，報Ｂ+ Ｃ
      的版權可以用到Ａ+ Ｂ的版權，為了讓版權更好承包出去
      ，所以弘音公司的業務或主管他們會私底下答應法務不會
      去取締等語相符（見偵卷第23頁），則關於ＭＩＤＩ歌曲
      授權市場上，授權公司之業務員為業績及客戶之需求，常
      有私下同意簽立「B 約商品與C 約商品」歌曲之承租業者
      ，仍可以使用「A 約商品」歌曲之情事。次查，證人即弘
      音公司業務經理李志鋒於本院審理時證陳：被告林傳祿於
      97年8 月22日共承包「B 約商品與C 約商品」共110 套，
      而在98年2 月11日之前，被告林傳祿反應經營的區域有困
      難，套數也沒辦法用那麼多，其同意降為60套等語（見本
      院卷第304 頁），足見被告辯稱：當時向弘音公司簽約承
      租授權「B 約商品與C 約商品」後，因為「B 約商品與C
      約商品」在市場上經營困難，曾向弘音公司業務經理李志
      鋒反應乙節，確係為真實，被告林傳祿既曾向李志鋒反應
      所承包「B 約商品與C 約商品」ＭＩＤＩ歌曲有經營之困
      難，則參酌ＭＩＤＩ歌曲授權公司之業務員亦既常私下同
      意簽立「B 約商品與C 約商品」ＭＩＤＩ歌曲之承租業者
      可以使用「A 約商品」歌曲乙情，已如前述，則衡之常情
      ，當時弘音公司業務經理李志鋒確有同意被告杜信億、林
      傳祿可以使用「A 約商品」之歌曲之可能，則被告杜信億
      、林傳祿上揭辯稱即非無據；再查，證人即被告林傳祿之
      合夥人曾建銘於本院審理時亦證謂：當時其等曾與李志鋒
      商談其等承包之「B 約商品與C 約商品」事宜，李志鋒說
      承包「B 約商品與C 約商品」部分，其等就「A 約商品」
      也可以使用等語（見本院卷第196 頁、第197 頁），益徵
      當時弘音公司業務經理李志鋒確有口頭同意被告就所承包
      「B 約商品與C 約商品」ＭＩＤＩ歌曲契約部分，可以使
      用「A 約商品」之ＭＩＤＩ歌曲之情。至證人即弘音公司
      業務經理李志鋒於偵訊及本院審理時雖均證稱：其從未答
      應被告杜信億、林傳祿就承包「B 約商品與C 約商品」部
      分，仍可以使用「A 約商品」云云，然慮及其為弘音公司
      之業務經理，其私下同意業者就承包「B 約商品與C 約商
      品歌曲部分，可以使用「A 約商品」歌曲，恐會遭公司質
      疑乙情，自難逕採其上揭之證詞，為不利於被告之判斷。
      據上，弘音公司業務經理李志鋒既已同意被告可以使用「
      A 約商品」之ＭＩＤＩ歌曲，則對於被告杜信億、林傳祿
      主觀上而言，自難認被告杜信億、林傳祿有何侵害如附表
      一所示歌曲著作權之犯意無疑。
（四）至觀之本件「B 約商品與C 約商品」確認書雖載明：「…
      …五、其他約定：……3.本確認書各條款於任何狀況下均
      不變更，任何增、刪之文字均生增、刪效力，不可轉讓他
      人，且任何之口頭約定一律無效」等語，再參之「A 約商
      品」之ＭＩＤＩ歌曲，係由瑞影公司負責授權業務乙節，
      已如前述，則上揭弘音公司業務經理李志鋒口頭同意被告
      可以使用「B 約商品與C 約商品」之ＭＩＤＩ歌曲，於客
      觀上是否生契約上之效力，雖非無疑，然觀以瑞影公司與
      弘音公司之負責人同為許朝貴乙情，有瑞影公司、弘音公
      司之公司及分公司基本資料查詢各1 份附卷可考（見本院
      卷第375 頁、第376 頁），另瑞影公司與弘音公司之區域
      代理商有部分係為重疊乙節，亦經證人即瑞影公司副總經
      理楊錫銘於本院審理時證述屬實在卷（見本院卷第320 頁
      ），則對於被告杜信億、林傳祿而言，瑞影公司及弘音公
      司恐無分別，此情可由證人即佳禾公司前經理許智球於本
      院審理時審理時亦證述：瑞影公司、弘音公司的老闆都是
      許朝貴，「A 約商品」、「B 約商品」、「C 約商品」都
      是瑞影公司、弘音公司的等語足證（見本院卷第194 頁）
      ，於此情形下，弘音公司業務經理李志鋒既已對被告有上
      揭同意，則衡情，被告杜信億、林傳祿在主觀上自應係認
      為業經授權使用「A 約商品」，據此，是縱認上揭弘音公
      司業務經理李志鋒口頭同意被告使用「A 約商品」之ＭＩ
      ＤＩ歌曲，於客觀上不生契約上之效力，亦難認被告杜信
      億、林傳祿於主觀上有何侵害上揭歌曲著作權之犯意。再
      者，觀以卷附之弘音公司之區域商亞欣公司所提出之97年
      12月10日退租確認書傳真影本1 份（見偵卷第66頁），該
      退租確認書傳真影本雖載有被告林傳祿簽署解除本件「風
      KTV 」使用「B 約商品與C 約商品」ＭＩＤＩ之歌曲約定
      之情事，然被告林傳祿堅決否認曾簽署傳真該退租確認書
      予亞欣公司，且按「法院核對筆跡，本為調查證據方法之
      一種，除特種書據，如古書、畫或書家摹倣各種字體者之
      筆跡，須選任專門知識技能之鑑定人為精密之鑑定外，若
      通常書據，一經核對筆跡，即能辨別真偽異同者，法院本
      於核對之結果，依其心證而為判斷，雖不選任鑑定人實施
      鑑定程序，亦不得指為違法。」均為最高法院17年上字第
      34 6號判例、96年度臺上字第6086號判決意旨所揭示，據
      此，經本院核對上揭退租確認書傳真影本上所簽署之「林
      傳祿」字跡，與被告林傳祿於本院審判筆錄及本件「B 約
      商品與C 約商品」確認書上所親簽之「林傳祿」字跡（見
      本院卷第35頁、第75頁、第144 頁；偵卷第64頁），二者
      所示之「林傳祿」字跡顯然不同，是該退租確認書是否為
      被告林傳祿所親自簽署並傳真予亞欣公司，要非無疑，再
      查證人即亞欣公司負責人陳衡毅於偵訊時另證謂：就業者
      退租之程序，雖然在業者傳真退租確認書來時，就會先受
      理退租申請，惟事後需要補上退租確認書之正本始可等語
      （見偵卷第103 頁），據此可知，業者必須提出退租確認
      書之正本，退租程序始屬真正完成，而查迄今亞欣公司未
      能提出該退租確認書之正本，再參酌「風KTV 」之負責人
      李時安未曾在該退租確認書上簽名乙情，為證人即「風KT
      V 」之負責人李時安於偵訊時證陳確實（見偵卷第152 頁
      ），則縱認該退租確認書確係為被告林傳祿親自簽署傳真
      予亞欣公司，亦難認就本件「B 約商品與C 約商品」確認
      約定，已生退租而無效之結果；據上，自亦難遽以上揭退
      租確認書傳真影本為不利益被告之判斷。
五、綜上所述，縱認被告杜信億、林傳祿於客觀上確有本件侵害
    他人著作權之情事，然檢察官所舉證據，尚不足以認定被告
    杜信億、林傳祿有何意圖出租而擅自以重製之方法侵害他人
    之著作財產權之犯意，亦即本院認為依據檢察官所舉之證據
    ，仍存有合理之懷疑，尚未到達確信被告杜信億、林傳祿確
    有本件犯意之程度。此外，復查無其他積極證據足認被告杜
    信億、林傳祿有公訴意旨所指犯行，被告杜信億、林傳祿既
    未經證明犯罪，揆諸首揭說明，自均應為無罪之諭知。
據上論斷，應依刑事訴訟法第301 條第1 項，判決如主文。
本案經檢察官張媛舒到庭執行職務。
中    華    民    國    100   年    8     月    31    日
                  刑事第十三庭  審判長法  官  黃蕙芳
                                      法  官  陳筱雯
                                      法  官  王參和
以上正本證明與原本無異。
如不服本判決，應於收受送達後10日內向本院提出上訴書狀，並
應敘述具體理由；如未敘述上訴理由者，應於上訴期間屆滿後20
日內向本院補提理由書（均須按他造當事人之人數附繕本）「切
勿逕送上級法院」。
中    華    民    國    100   年    8     月    31    日
                                      書記官  葉祝君
 附表一：
┌──┬────────┬──────┬────┬──────────────┐
│編號│訂約時間        │承租人、承租│每台租金│未經授權之音樂著作（告訴人豪│
│    │（租賃契約約定之│地點        │        │記公司或瑞影公司提告之歌曲）│
│    │承租期間）      │            │        │                            │
├──┼────────┼──────┼────┼──────────────┤
│ 1  │97年10月20日    │李時安所經營│4,200元 │豪記公司享有著作權之「行棋」│
│    │（97年10月20日至│之高雄市仁武│        │、「女人」、「佔缺」、「石頭│
│    │98年10 月19日） │區（99年12  │        │心」、「後一站」、「阿沙力」│
│    │                │月25日改制前│        │、「酒中花」、「水水的木賙」│
│    │                │為高雄縣仁武│        │等歌曲。                    │
│    │                │鄉；下同）鳳│        │                            │
│    │                │仁路289-3 號│        │                            │
│    │                │之「風KTV 」│        │                            │
│    │                │店內        │        │                            │
└──┴────────┴──────┴────┴──────────────┘
 附表二：
┌──┬──────┬─────────┬──────────────────┐
│編號│ 搜索時間   │搜索地點（店家）  │          查扣之物品                │
│    │            │                  │                                    │
├──┼──────┼─────────┼──────────────────┤
│ 1  │98年5月5日20│高雄市○○區○○路│金嗓電腦伴唱機2台、點歌本2本、遙控器│
│    │時50分      │289-3 號李時安經營│2支。                               │
│    │            │之「風KTV 」內    │                                    │
└──┴──────┴─────────┴──────────────────┘